ru: Совместимый тип кормушки: Автоматическая кормушка; Наземная кормушка; Бункерная кормушка; Кормушка для колибри; Сетчатая кормушка; Кормушка для иволг; Кормушка-платформа; Кормушка для сала; Трубчатая кормушка; Оконная кормушка; Другая
vi: Loại máy cho ăn tương thích: Máy cho ăn tự động; Máng ăn đặt dưới đất; Máng ăn dạng phễu; Bình ăn cho chim ruồi; Máng ăn dạng lưới; Bình ăn cho chim vàng anh; Máng ăn dạng khay/bục; Máng ăn đựng mỡ; Máng ăn dạng ống; Máng ăn gắn cửa sổ; Khác
ko: 호환 먹이통 유형: 자동 급식기; 지상 급식기; 호퍼 급식기; 벌새 급식기; 메쉬 급식기; 오리올 급식기; 플랫폼 급식기; 수엣 급식기; 튜브 급식기; 창문 부착형 급식기; 기타
zh-TW: 相容餵食器類型: 自動餵食器; 地面餵食器; 懸掛式餵食器; 蜂鳥餵食器; 網狀餵料器; 擬黃鸝餵食器; 平台式餵食器; 脂料餵食器; 管式餵食器; 窗式餵食器; 其他
hr-HR: Kompatibilna vrsta hranilice: Automatska hranilica; Podna hranilica; Hranilica s lijevkom; Hranilica za kolibriće; Mrežasta hranilica; Hranilica za vuge; Hranilica s platformom; Hranilica s lojem; Cjevasta hranilica; Prozorska hranilica; Ostalo
cs: Kompatibilní typ dávkovače: Automatický dávkovač krmiva; Pozemní krmítko; Krmítko s násypkou; Krmítko pro kolibříky; Mřížkové krmítko; Krmítko pro žluvy; Plošinové krmítko; Krmítko na lojové koule; Trubicové krmítko; Okenní krmítko; Jiné
it: Tipo di mangiatoia compatibile: Mangiatoia automatica; Alimentatore a terra; Alimentatore a tramoggia; Mangiatoia per colibrì; Mangiatoia a rete; Mangiatoia per orioli; Mangiatoia a piattaforma; Mangiatoia per grasso animale; Alimentatore a tubo; Mangiatoia a finestra; Altro
ja: 対応フィーダーのタイプ: 自動フィーダー; グラウンドフィーダー; ホッパーフィーダー; ハチドリ用フィーダー; メッシュフィーダー; オリオールフィーダー; プラットフォームフィーダー; スエットフィーダー; チューブフィーダー; ウィンドウフィーダー; その他
nl: Compatibel type voerbak: Automatische voerbak; Grondvoeder; Trechtervoeder; Kolibrievoeder; Gaasvoeder; Oriole-voeder; Platformvoeder; Vetbolhouder; Buisvoeder; Raamvoeder; Overig
sk-SK: Kompatibilný typ podávača: Automatický dávkovač krmiva; Kŕmidlo na zemi; Zásobníkové kŕmidlo; Kŕmidlo pre kolibríky; Sieťové kŕmidlo; Kŕmidlo pre vlhy; Plošinové kŕmidlo; Kŕmidlo na loj; Trubicové kŕmidlo; Kŕmidlo do okna; Iné
bg-BG: Съвместим тип захранващо устройство: Автоматична хранилка; Земни хранилки; Бункерни хранилки; Хранилки за колибри; Мрежести хранилки; Хранилки за авлиги; Платформени хранилки; Хранилки блокчета лой; Тръбни хранилки; Хранилки за прозорец; Друго
pt-BR: Tipo de alimentador compatível: Alimentador automático; Alimentador de solo; Alimentador de funil; Comedouro para beija-flor; Alimentador de malha; Comedouro para corrupião; Alimentador de plataforma; comedouro de bloco energético; Alimentador tubular; Alimentador de janela; Outro
fi: Yhteensopiva syöttölaitetyyppi: Automaattinen ruokintalaite; Maa-ruokintalaite; Suppilomallinen ruokintalaite; Kolibrin ruokintalaite; Verkkomallinen ruokintalaite; Keltavästäräkkien ruokintalaite; Alustaruokintalaite; Ruokintalaite talille; Putkimallinen ruokintalaite; Ikkunamallinen ruokintalaite; Muu
tr: Uyumlu yemlik tipi: Otomatik besleyici; Yer tipi yemlik; Hazneli yemlik; Sinek kuşu yemliği; Tel örgü yemlik; Sarıasma yemliği; Platform yemlik; Süet yemliği; Tüp yemlik; Pencere yemliği; Diğer
es: Tipo de alimentador compatible: Alimentador automático; Comedero de tierra; Comedero con dispensador; Comedero para colibríes; Comedero de malla; Comedero para oropéndolas; Comedero con plataforma; Comedero para sebo; Comedero de tubo; Comedero de ventana; Otros
da: Kompatibel foderautomat: Automatisk foderautomat; Jordfodring; Tragtfodring; Kolibrifodring; Netfodring; Pirolfodring; Platformsfodring; Flommefodring; Rørfodring; Vinduesfodring; Andet
zh-CN: 适用喂食器类型: 自动喂食器; 地面式喂食器; 料斗式喂食器; 蜂鸟喂食器; 网状喂食器; 黄鹂喂食器; 平台式喂食器; 板油喂食器; 管式喂食器; 窗式喂食器; 其他
lt-LT: Suderinamas šėryklos tipas: Automatinė šėrykla; Antžeminė šėrykla; Bunkerinė šėrykla; Kolibrių šėrykla; Tinklinė šėrykla; Oriole šėrykla; Platforminė šėrykla; Lašinių šėrykla; Vamzdinė šėrykla; Šėrykla su langais; Kita
th: ประเภทตัวป้อนที่ใช้งานร่วมกันได้: เครื่องป้อนอัตโนมัติ; เครื่องให้อาหารแบบวางพื้น; เครื่องให้อาหารแบบมีถังเก็บ; เครื่องให้อาหารนกฮัมมิงเบิร์ด; เครื่องให้อาหารแบบตาข่าย; เครื่องให้อาหารนกขมิ้น; เครื่องให้อาหารแบบถาด; เครื่องให้อาหารแบบซูเอต์; เครื่องให้อาหารทางสายยาง; เครื่องให้อาหารนกแบบติดหน้าต่าง; อื่นๆ
el: Συμβατός τύπος ταΐστρας: Αυτόματη ταΐστρα; Ταΐστρα εδάφους; Ταΐστρα χοάνης; Ταΐστρα κολιμπρί; Ταΐστρα πλέγματος; Ταΐστρα συκοφάγων; Ταΐστρα πλατφόρμας; Κλουβί λίπους; Σωληνοειδής ταΐστρα; Ταΐστρα παραθύρου; Άλλο
nb: Kompatibel matertype: Automatisk mater; Jordmater; Traktmater; Kolibrimater; Nettingmater; Oriole-mater; Plattformmater; Talgmater; Rørmater; Vindusmater; Annet
pl: Zgodny typ podajnika: Automatyczny podajnik; Karmnik naziemny; Karmnik zasypowy; Karmnik dla kolibrów; Karmnik siatkowy; Karmnik dla wilg; Karmnik platformowy; Karmnik na słoninę; Karmnik tubowy; Karmnik okienny; Pozostałe
sl-SI: Združljiva vrsta krmilnice: Avtomatski krmilnik; Talni podajalnik; Dovajalnik lijaka; Krmilnica za kolibrije; Mrežasti podajalnik; Krmilnica za kobilarje; Podajalnik platforme; Podajalnik loja; Cevni podajalnik; Okenski podajalnik; Druga
hu: Kompatibilis adagoló típusa: Automatikus adagoló; Talajetető; Tölcséres etető; Kolibrietető; Hálós etető; Sárgarigóetető; Megemelt etető; Faggyúetető; Csőetető; Ablaketető; Egyéb
ro-RO: Tip de hrănitoare compatibil: Dispenser automat; Hrănitoare de sol; Hrănitoare cu pâlnie; Hrănitoare pentru colibri; Hrănitoare cu plasă; Hrănitoare pentru granguri; Hrănitoare platformă; Hrănitoare cu seu; Hrănitoare cu tub; Hrănitoare de fereastră; Altele
en: Compatible feeder type: Automatic feeder; Ground feeder; Hopper feeder; Hummingbird feeder; Mesh feeder; Oriole feeder; Platform feeder; Suet feeder; Tube feeder; Window feeder; Other
pt-PT: Tipo de comedouro compatível: Comedouro automático; Alimentador de solo; Alimentador de funil; Alimentador para colibris; Alimentador de malha; Alimentador para papa-figos; Alimentador de plataforma; Alimentador para sebo; Alimentador tubular; Alimentador de janela; Outro
fr: Type de distributeur compatible: Mangeoire automatique; Mangeoire au sol; Mangeoire à trémie; Mangeoire à colibris; Mangeoire à mailles; Mangeoire à orioles; Mangeoire plateforme; Mangeoire à suif; Mangeoire tubulaire; Mangeoire de fenêtre; Autre
de: Kompatibler Zuführungstyp: Automatischer Zuführer; Bodenfutter; Trichterzuführung; Kolibri-Futterstelle; Maschenzuführung; Oriole-Futterstelle; Plattformzuführung; Talgfutter; Röhrenzuführung; Fensterfutter; Sonstiges
sv: Kompatibel matartyp: Automatisk matare; Markmatare; Trattmatare; Kolibrimatare; Nätmatare; Oriole-matare; Plattformsmatare; Fettblocksmätare; Rörmatare; Fönstermatare; Övrigt